臺灣臺北地方法院簡易民事判決
                                 110年度北簡字第17261號
原      告  卓姵宜

訴訟代理人  蔡翰輝
被      告  陳建良
上列當事人間請求損害賠償事件，於中華民國111年5月18日言詞
辯論終結，本院判決如下： 
    主  文
被告應給付原告新臺幣貳萬參仟柒佰捌拾柒元。
原告其餘之訴駁回。
訴訟費用由被告負擔十分之一，餘由原告負擔。
本判決原告勝訴部分得假執行。但被告如以新臺幣貳萬參仟柒佰
捌拾柒元為原告預供擔保，得免為假執行。
    事實及理由
壹、程序事項
    本件被告經合法通知，未於言詞辯論期日到場，核無民事訴
    訟法第386條所列各款情事，爰依同法第433條之3規定，依
    職權由一造辯論而為判決。
貳、實體方面
一、原告起訴主張：原告騎乘訴外人卓宏益所有之車號000-0000
    號機車（下稱系爭機車），於民國108年6月6日上午7時43分
    許，行經臺北市○○區○○路000巷00號時，遭被告騎乘車號000
    -000號機車因未注意車前狀況而撞及，致系爭機車之右側多
    處受損，經送廠修復，共支出維修費新臺幣（下同）32,386
    元，而卓宏益已將該損害賠償請求權讓與原告；且原告於該
    機車維修期間無交通工具，為此支出交通費用4,160元。又
    原告因此事故受有臀部、膝蓋瘀青並受到驚嚇，且因車禍受
    傷，受有工作損失14,313元，並受有精神上痛苦，故請求精
    神慰撫金149,141元。以上合計20萬元，爰依侵權行為損害
    賠償之法律關係提起本訴，並聲明：被告應給付原告20萬元
    （見本院卷第103頁；原告固曾具狀表示刪除工作損失14,31
    3元，惟嗣並未變更其訴之聲明）。
二、被告未於言詞辯論期日到場，亦未提出書狀作何聲明陳述。
三、本院得心證之理由
（一）按因故意或過失不法侵害他人之權利者，負損害賠償責任
      ；汽車、機車或其他非依軌道行駛之動力車輛，在使用中
      加損害於他人者，駕駛人應賠償因此所生之損害；不法侵
      害他人之身體或健康者，對於被害人因此喪失或減少勞動
      能力，或增加生活上之需要時，應負損害賠償責任；不法
      侵害他人之身體、健康、名譽、自由、信用、隱私、貞操
      ，或不法侵害其他人格法益而情節重大者，被害人雖非財
      產上之損害，亦得請求賠償相當之金額，民法第184條第1
      項前段、第191條之2前段、第193條第1項及第195條第1項
      前段分別定有明文。
（二）查原告主張被告有上述侵權行為之事實，業據其提出通訊
      軟體Line對話截圖（含車禍事故現場照片）、當事人登記
      聯單及估價單等件為證（見本院卷第17至23頁，第27、28
      頁），並經本院依職權查詢道路交通事故調查報告資料在
      卷可參（下稱系爭報告，見本院卷第37至69頁）。被告已
      於相當時期受合法之通知，未於言詞辯論期日到場，亦未
      提出書狀爭執，依民事訴訟法第280條第3項準用同法第1
      項規定，視同自認，是應認原告之主張為真實。故原告請
      求被告負損害賠償責任，核屬有據。
（三）茲就原告請求之各項損害賠償，審核如下：
      1.機車維修費32,386元部分：按不法毀損他人之物者，被
        害人得請求賠償其物因毀損所減少之價額，民法第196
        條定有明文；又物被毀損時，被害人除得依民法第196
        條請求賠償外，並不排除民法第213條至第215條之適用
        ；依民法第196條請求賠償物被毀損所減少之價額，得
        以修復費用為估定之標準，但以必要者為限（例如︰修
        理材料以新品換舊品，應予折舊），最高法院77年度第
        9次民事庭會議決議可資參照。查系爭機車係於107年4
        月出廠，其修復費用共計32,386元，含工資7,625元及
        零件24,761元，有原告提出之估價單（見本院卷第23、
        27、28頁）及本院依職權調閱之公路監理電子閘門為證
        ，而關於更新零件部分之請求，應以扣除按機車使用年
        限計算折舊後之費用為限。依行政院所頒固定資產耐用
        年數表及固定資產折舊率之規定，系爭機車之耐用年數
        為3年，依定率遞減法每年折舊1000分之536，另依營利
        事業所得稅查核準則第95條第6項規定「固定資產提列
        折舊採用定率遞減法者，以1年為計算單位，其使用期
        間未滿1年者，按實際使用之月數相當於全年之比例計
        算之，不滿1月者，以1月計」，迄至本件車禍發生時即
        108年6月6日，系爭機車已使用1年3月，則零件扣除折
        舊後之修復費用估定為9,949元（詳如附表之計算式）
        ，加上工資7,625元，共計17,574元；又訴外人卓宏益
        已將該損害賠償請求權讓與原告，有債權讓與同意書1
        件附卷可查（見本院卷第105頁），故原告請求被告賠
        償修復費用17,574元，即屬有據。
      2.交通費4,160元及工作損失14,313元部分：原告主張其
        因本件事故無交通工具使用而支出交通費4,160元部分
        ，並未提出任何支出證明；另受有工作損失14,313元部
        分，亦表明無法提出任何佐證資料，是此部分請求尚非
        可採，不應准許。
      3.精神慰撫金149,141元部分：按慰藉金之賠償須以人格
        權遭遇侵害，使精神上受有痛苦為必要，其核給之標準
        固與財產上損害之計算不同，然非不可斟酌雙方身分資
        力與加害程度，及其他各種情形核定相當之數額；其金
        額是否相當，自應依實際加害情形與被害人所受之痛苦
        及雙方之身分、地位、經濟狀況等關係決定之（最高法
        院51年台上字第223號判例、85年度台上字第460號判決
        意旨參照）。查原告因本件車禍而受有傷害之事實，有
        系爭報告補充資料表附卷可稽（見本院卷第43頁），堪
        信原告精神上受有相當痛苦。本院衡酌原告受傷情形及
        被告過失之程度，認為原告請求精神慰撫金149,141元
        尚屬過高，應以30,000元為適當，逾此部分之請求，則
        無理由。
　　　4.以上合計47,574元。
（四）又按損害之發生或擴大，被害人與有過失者，法院得減輕
      賠償金額，或免除之，民法第217條第1項定有明文。且按
      汽車行駛時，駕駛人應注意車前狀況及兩車並行之間隔，
      並隨時採取必要之安全措施，不得在道路上蛇行，或以其
      他危險方式駕車，道路交通安全規則第94條第3項定有明
      文。觀諸現場圖及現場照片所示，本件肇事地點為臺北市
      信義區莊敬路325巷及無名巷交岔路口處之大面積黃色網
      狀線上（見本院卷第41、59頁），兩造欲穿越路口均需跨
      越該黃色網狀線，自應注意橫向車流之動態，本件依兩造
      之談話紀錄表所示（見本院卷第45、47頁）可知，兩造均
      係閃避對方來車不及而發生碰撞，顯均未注意車前狀況並
      採取必要之安全措施，同為肇事因素，卷附臺北市交通裁
      決所鑑定意見書之鑑定意見亦同此見解（見本院卷第122
      頁）。本院考量兩造過失情節，認本件車禍事故之發生應
      由被告負擔50％之過失責任，原告應負擔50％之過失責任，
      適用過失相抵之法則，減輕被告賠償金額50％，故被告應
      賠償原告之金額應核減為23,787元【計算式：47,574×（1
      -50％）＝23,787】。是原告請求被告賠償23,787元，核屬
      有據，逾此範圍之請求，即不能准許。
四、從而，原告依侵權行為損害賠償之法律關係，請求被告給付
    其23,787元，為有理由，應予准許。逾此數額之請求，則無
    理由，應予駁回。
五、本件原告勝訴部分，係就民事訴訟法第427條訴訟適用簡易
    程序所為被告敗訴之判決，依同法第389條第1項第3款規定
    ，應依職權宣告假執行。並依同法第392條第2項規定，宣告
    被告如預供擔保，得免為假執行。
六、訴訟費用負擔之依據：民事訴訟法第79條。本件訴訟費用額
    ，依後附計算書確定如主文所示金額。
中　　華　　民　　國　　111 　年　　5 　　月　　31　　日
                              臺北簡易庭
                                  法  官　郭麗萍
以上正本證明與原本無異。
如不服本判決，應於判決送達後20日內向本庭（臺北市○○區○
○○路0 段000 巷0 號）提出上訴狀。（須按他造當事人之人數
附繕本）。如委任律師提起上訴者，應一併繳納上訴審裁判費。
中　　華　　民　　國　　111 　年　　5 　　月　　31　　日
                                  書記官　陳怡如

附表
折舊時間           金額
第1年折舊值        24,761×0.536=13,272
第1年折舊後價值    24,761-13,272=11,489
第2年折舊值        11,489×0.536×(3/12)=1,540
第2年折舊後價值    11,489-1,540=9,949